Inventaris van de archieven van het Departement van Marine, 1795-1813
Nationaal Archief, Den Haag
- DE ARCHIEVEN VAN HET COMITE TOT DE ZAKEN VAN DE MARINE EN OPVOLGENDE BESTUREN 1795-1810, I
  - Gedeponeerde en buiten het verbaal gehouden stukken, F
    - Diverse stukken, 461
      - Tweede jaarlijks rapport wegens de staat der werken en onderscheidene verrichtingen ter uitvoering van de ontwerpen aangaande de grote zeesluis en droogdokken te Hellevoetsluis van 10 januari-ultimo december 1800, aan de commissie door de directeur der gemelde sluis- en dokwerken, gedaan te Haarlem, 10 februari anno 1801., q
      - Stukken betrekkelijk het voorgevallene bij de flottille te Boulogne met de luitenants Van den Bergh, Van der Rhiet en Kicherie, ingezonden door de kapt. ter zee P.F. Gerbrands, commandant ad interim, aan de vice-admiraal Verhuell, commandeur Koninklijke Hollandsche Flotille, bij brief van 27 november 1806., r
    - Notulen met bijlagen van de commissie tot de executie der sluis- en dokwerken te Hellevoetsluis, 1798-1706.; 462-463; 2 pakken
      - deel 1, 462; 1 pak
      - deel 2, 463; 1 pak
    - Rekeningen van R. Collot d' Escury, ontvanger-generaal van de administratie te water, 1796-1805.; 464-476; 13 delen
      - 1e rekening over 1796, 464
      - 2e rekening over 1797-1798, 465; deel 1
      - 2e rekening over 1797-1798, 466; deel 2
      - 3e rekening over 1799, 467
      - 4e rekening over 1799, 468
      - 5e rekening over 1801, 469; deel 1
      - 5e rekening over 1801, 470; deel 2
      - 6e rekening over 1802, 471; deel 1
      - 6e rekening over 1802, 472; deel 2
      - 7e rekening over 1803, 473
      - 8e rekening over 1804, 474; deel 1
      - 8e rekening over 1804, 475; deel 2
      - 9e rekening over 1805, 476
    - Register van officieren, 1800.; 477; 1 deel
    - Eedboek voor de leden van het Comité tot de Marine, 1795.; 478; 1 deel
    - Commissieboek van het Comité tot de Marine voor verschillende ambtenaren, met klapper, 10 maart 1795 - 19 februari 1798.; 479; 1 pak
    - Registratieboek van commissies voor hoge ambtenaren en officieren, fragment, 1795-1797.; 480; 1 pak
    - Index op het registratieboek van commissies, 1796-1797.; 481; 1 deel
    - Register van commissies van het korps Mariniers, 1801-1805.; 482; 1 pak
    - Register van commissies van het dorps Mariniers, 1804; 483; 1 pak
    - Register van commissies voor vlagofficieren, 1798; 1801-1804.; 484; 1 pak
    - Register van borgtochten, 1 maart 1799 - 25 maart 1807.; 485; 1 deel
    - Notulen van het departement van Equipage, 1795-1799.; 486-494; 9 pakken
      - 20 april 1795 - 30 juli 1795, 486
      - 1 augustus 1795 - 31 december 1795, 487
      - 1 januari - 30 juni 1796, 488
      - 1 juli - 31 december 1796, 489
      - 1797, 490
      - 1797, 491
      - 1798, 492
      - 1798, 493
      - 2 januari - 20 mei 1799, 494
    - Registers op die verbalen "Inhoud van het Algemeen repertorium op de verbalen van den Agent bij 's lands Marine"., 495-504
      Het is niet geheel duidelijk waarop deze registers betrekking hebben.
      - nr. 1 Handelingen en correspondentie met de hoogste machten der Bataafsche Republiek, het Uitvoerend Bewind en deszelfs agenten, ministers enz. bij Buitenlandse mogendheden, mitsgaders met alle verdere collegiën en corporaties van welke aard., 495; 1 deel
      - nr. 2 Handelingen en correspondenties met de directeur en verdere commissarissen bij het agentschap van Marine., 496; 1 deel
      - nr. 3 Handelingen en correspondenties met en tussen 's lands vlagofficieren en verdere commandanten van 's lands schepen., 497; 1 deel
      - nr. 4 Handelingen en correspondenties met de voornaamste ambtenaren bij 's lands Marine., 498; 1 deel
      - nr. 5 Correspondenties, aanschrijvingen, orders, memories, requesten enz. aan en van 's lands officieren (geen vlag vo[e]rende of schip commanderende)., 499; 1 deel
      - nr. 6 Disposities gevallen op of omtrent 's lands schepen en vaartuigen., 500; 1 deel
        deel 7 ontbreekt
      - nr. 8 Naamlijst van personen, welke zich voor zaken 's lands marine rakende aan het Uitvoerend Bewind of de agent bij requeste hebben geadresseerd., 501; 1 deel
      - nr. 9 Naamlijst van officieren, ambtenaren en bedienden en verdere geëmployeerden, zo te water als te landen bij of door de agent van Marine aangesteld., 502; 1 deel
      - nr. 11 Bladwijzer van zaken bij de Marine voorgekomen en behandeld., 503; 1 deel
      - nr. 12 Naamlijst van bijzondere personen in de verbalen van de Marine voorkomende., 504; 1 deel
    - Rapport met bijlagen van schout-bij-nacht S. Dekker, als commandant van 's lands eskader in Oost-Indië, 1802-1804.; 505-508
      - Bijlagen, 1a. A., kopieën van ontvangen resoluties van de Raad der Marine en de commissaris-directeur te Amsterdam., 505
      - Rapport., 506
      - Bijlagen, 1a. B., kopieën van uitgaande brieven., 507
      - Bijlagen, 1a. C., kopieën van uitgevaardigde orders en looporders., 508
    - Commissies, instructies en borgtochten, 509
      - Register van commissies en instructies voor commissievaarders,1796-1810., a
      - Akten van borgtochten,1797-1808., b; 1 pak
    - Rekening van A.M. du Rij, boekhouder van het Weduwenfonds voor het Koninklijk korps der Marine, 1 oktober 1805 - 31 december 1806.; 510; 1 deel
    - Rangschikkingen van het korps zee-officieren, overeenkomstig het plan van organisatie bij decreet van, 28 maart 1797.; 511-514
      - 1799, met aantekeningen uit later tijd, 511
      - 1799-1800, 512
      - 1800, 513
      - 1798 april, met aantekeningen uit later tijd; 514
    - Stukken afkomstig van de vice-admiraal P. Hartsinck, 1803-1807.; 515-518; 3 delen en 1 pak
      - Register van afgezonden brieven, 30 maart 1803 - 27 december 1805., 515
      - Register van afgezonden brieven, 2 januari 1806 - 24 juni 1807., 516
      - Registers van orders, aanstellingen en requisites, 11 april 1803 - 30 december 1805., 517
      - Diverse stukken:, 518
        - Journaal-verbaal van de vice-admiraal P. Hartsinck van zijn commandement in 1807 over de Koninklijke Hollandse zeemacht beoosten Kaap de Goede Hoop,1 januari - 31 juli 1807., a
        - Kopiën van diverse stukken, 1804-1805., b
        - Lijst van stukken, afkomstig van P. Hartsinck,1810., c
    - Stukken betreffende het Corps d' Elite, 1806; 519; 1 pak
    - Diverse stukken:, 520
      - Stukken betreffende de administratie en inrichting van het Instituut Kweekelinge, 1808-1810., a
      - Naamlijsten van het legioen velites, 1810., b; 1 pak
    - Verzameling der instructies voor de ambtenaren bij het ministerie van Marine en Koloniën, 1809.; 521; 1 deel
    - Stukken afkomstig van de secretaris van het Comité tot de zaken van de Marine Van Eck:, 521A
      - concept-instructies voor ambtenaren van het Comité, met onderhandse correspondentie,1795-1796., a
      - ondershands ingekomen brieven en aantekeningen betreffende het zegelen van bescheiden voor de convooien en licenten,1795., b
      - aantekeningen van Van Eck gemaakt tijdens vergaderingen van het Comité, concepten van resoluties en afschriften van resoluties en van ingekomen stukken,1795-1797en z.d., c
      - Generaal seinboek voor een eskader oorlogsschepen, afschrift, ca.1795., d
      - Bestek ten voorwaarden voor het maken van veranderingen en reparaties in 's lands hospitaal te Enkhuizen, gedrukt, 1795., e
- DE ARCHIEVEN VAN DE DEPARTEMENTEN VAN DE MARINE,1795-1813, II
  - Archief van het Departement van de Marine te Hoorn,1795-1798, A
    - Resoluties van de Commissarissen, 1795-1798.; 522-524; 3 delen
      - 28 maart - 31 december 1795, 522
      - 1796, 523
      - 2 januari - 17 oktober 1798, 524
    - Ingekomen missiven van het Comité tot de zaken van de Marine, 1795-1798.; 536-539; 4 banden
      - 25 maart - 31 december 1795, 536
      - 1796, 537
      - 1797, 538
      - 1 januari - 8 oktober 1798, 539
    - Ingekomen missiven van colleges en personen, 1 april 1795 - 1 oktober 1798.; 540; 1 band
    - Ingekomen missiven van de ontvangers en commiezen ter recherche van de convooien en licenten, 5 juli 1795 - 30 september 1798.; 541; 1 band
    - Registers van uitgaande brieven, 29 maart 1795 - 7 juni 1805.; 542-543A; 3 delen
      - 29 maart 1795 - 13 januari 1796, 542
      - 19 januari 1796 - 31 december 1797, 543
      - 2 januari 1798 - 7 juni 1805, 543A
    - Ingekomen missiven van de substituut-fiscaal en commissaris-generaal der convooien en licenten, mei 1796 - oktober 1798.; 544; 1 band
    - Ingekomen resoluties en decreten van de Staten-Generaal, de Nationale Vergadering, het Comité tot de Marine en de agent van Financiën, 1795-1798.; 545-547; 3 banden
      - 24 maart - 31 december 1795, 545
      - 1796, 546
      - Januari 1797 - oktober 1798, 547
    - Ingekomen brieven en rapporten van equipagemeesters en boekhouders te Hoorn, Enkhuizen, Medemblik en Nieuwe Diep, 1795-1798.; 548-550; 3 banden
      - 29 maart - 29 december 1795, 548
      - 3 februari 1796 - 26 januari 1797, 549
      - 21 januari 1797 - 6 maart 1798, 550
    - Ingekomen brieven en rapporten van commanderende officieren en schrijvers, 1795-1798.; 551-553; 3 banden
      - April-november 1795, 551
      - December 1795 - december 1796, 552
      - Januari 1797 - augustus 1798, 553
    - Ingekomen brieven en maandstaten van de ontvanger-generaal, H.A. van Bleijswijk, april 1795 - oktober 1798.; 554; 1 band
    - Register van leveranciersrekeningen en andere financiële stukken, 3 juli 1796 - 24 december 1800.; 555; 1 deel
    - Register van ordonnanties van tractementen, pensioenen en gagementen, 10 oktober 1796 - 30 juni 1800.; 556
    - Ingekomen wekelijkse rapporten over 's lands magazijnen en werven te Hoorn, Enkhuizen en Medemblik, 4 januari 1796 - 1 januari 1798.; 557; 1 pak
    - Register van gefiatteerde ordonnanties van betalingen, 3 april 1795 - 22 augustus 1800.; 558; 1 pak
    - Ingekomen resoluties en circulaires van het Comité tot de zaken van de Marine, met index, 4 juli 1795 - 20 februari 1798.; 559; 1 pak
    - Ingekomen missiven en lijsten van onbetaalde soldijen van de commies van hoofdelijke betaling bij het departement Hoorn, juli 1795 - december 1797.; 560; 1 pak
    - Register van schriftelijk gegeven orders, kwalificaties, cauties, contracten en akten van aanstelling, 29 maart 1795 - 5 januari 1802.; 561; 1 pak
    - Register van ingekomen brieven, 1795; en 1798.; 562
  - Archief van het Departement van de Marine te Harlingen, 1795 - 1810., B
    - Resoluties van Commissarissen en Commissaris-directeur, 1795-1803.; 525-535; 11 delen
      - 18 augustus - 30 december 1795, 525
      - 21 maart - 20 september 1796, 526
      - 23 september - 28 december 1796, 527
      - 5 januari - 30 mei 1797, 528
      - 5 januari - 11 september 1798, 529
      - 14 september - 29 december 1798, 530
      - 8 januari - 27 december 1799., 531
      - 3 januari - 30 december 1800, 532
      - 2 januari - 29 december 1801., 533
      - 4 januari - 31 december 1802., 534
      - 4 januari - 30 december 1803., 535
    - Registers van uitgaande brieven, 1796-1810.; 563-587; 25 delen
      - 21 maart 1796 - 28 februari 1797, 563
      - 4 maart 1797 - 30 mei 1798, 564
      - 5 juni 1798 - 28 december 1799, 565
      - 4 januari - 11 december 1800, 566
      - 11 december 1800 - 24 december 1801, 567
      - 10 januari - 29 oktober 1802, 568
      - 1 november 1802 - 30 december 1803, 569
      - 2 januari 1804 - 23 november 1804, 570
      - 26 november 1804 - 31 juli 1805, 571
      - 31 juli 1805 - 31 december 1805, 572
      - 3 januari 1806 - 19 augustus 1806, 573
      - 21 augustus - 31 december 1806, 574
      - 6 januari - 4 juli 1807, 575
      - 6 juli - 13 november 1807, 576
      - 13 november 1807 - 31 december 1807, 577
      - 19 december 1806 - 18 september 1807, 578
      - 2 januari - 21 mei 1808, 579
      - 21 mei - 24 september 1808, 580
      - 26 september - 31 december 1808, 581
      - 3 januari - 31 maart 1809, 582
      - 1 april - 30 juni 1809, 583
      - 1 juli - 14 oktober 1809, 584
      - 14 oktober - 31 december 1809, 585
      - 1 januari - 30 april 1810, 586
      - 1 mei - 31 oktober 1810, 587
    - Declaraties wegens leveranties en werkzaamheden voor de aanbouw van schepen, ingeleverd bij het departement Harlingen van het Comité tot de Marine, met index, 23 februari - 30 december 1796.; 587A; 1 band
  - Archief van het Departement van de Marine te Rotterdam, 1795-1813, C
    - Notulen van de Commissarissen, 1795-1798.; 588-592; 5 delen
      - 27 april - 31 juli 1795, 588
      - 1 augustus - 31 december 1795, 589
      - Januari-juni 1796, 590
      - Juli-december 1796, 591
      - Januari 1797 - 20 februari 1798, 592
    - Verbaal van de Commissaris-directeur, 1798-1810.; 593-605; 13 delen
      - 21 februari - 31 december 1798, 593
      - 1799, 594
      - 1800, 595
      - 1801, 596
      - 1802, 597
      - 1803, 598
      - 1804, 599
      - met register 1805, 600
      - met register 1806, 601
      - 1807, 602
      - 1808, 603
      - 1809, 604
      - 1810, 605
    - Verbaal van de chef-militair van het sous-arrondissement der Marine, met register, 1811.; 606; 1 deel
    - Registers van uitgaande brieven, 1795-1796, 1800-1813., [1795-1813]; 607-621; 15 delen
      - 28 april - 31 december 1795, 607
      - 1796, 608
      - 8 oktober 1800 - 16 november 1801, 609
      - 17 november 1801 - 18 juli 1803, 610
      - 18 juli 1803 - 6 juli 1804, 611
      - 6 juli 1804 - 25 januari 1806, 612
      - 27 januari 1806 - 24 juli 1807, 613
      - 25 juli 1807 - 9 september 1808, 614
      - 9 september 1808 - 27 september 1809, 615
      - 28 september 1809 - 16 maart 1811, 616
      - 18 maart 1811 - 21 november 1811, 617
      - 21 november 1811 - 23 juni 1812, 618
      - 23 juni 1812 - 31 december 1812, 619
      - 1 januari 1812 - 31 mei 1813, 620
      - 1 juni 1813 - 31 december 1813, 621
    - Registers van missiven en orders aan officieren, 1799-1811.; 622-623; 2 delen
      - 1 juli 1799 - 25 juli 1804, 622
      - 26 juli 1804 - 6 juni 1811, 623
    - Registers van missiven van/aan het Comité en Agent van Marine, 1795-1801.; 624-629; 6 delen/banden
      - 29 april - 31 december 1795, 624
      - 1796, 625
      - 1797, 626
      - 21 februari - 31 december 1798, 627
      - 1799, 628
      - 27 januari 1800 - 24 juni 1801, 629
    - Ingekomen extrakt-resoluties van het Comité tot de zaken van de Marine en opvolgende besturen, 1795-1810.; 630-678; 49 banden
      - 25 april 1795 - 28 december 1796, 630
      - 1797, 631
      - 1 januari - 17 februari 1798, 632
      - 16 maart - 31 december 1798, 633
      - Januari - juni 1798, ---
      - Juli - december 1798, ---
      - Januari - juni 1799, 634
      - Juli - december 1799, 635
      - Januari - maart 1800, 636
      - April - juni 1800, 637
      - Juli - september 1800, 638
      - Oktober - december 1800, 639
      - Januari - maart 1801, 640
      - April - juni 1801, 641
      - Juli - september 1801, 642
      - Oktober - december 1801, 643
      - Januari - maart 1802, 644
      - April - juni 1802, 645
      - Juli - september 1802, 646
      - Oktober - december 1802, 647
      - Januari - maart 1803, 648
      - April - juni 1803, 649
      - Juli - september 1803, 650
      - Oktober - december 1803, 651
      - Januari - maart 1804, 652
      - April - juni 1804, 653
      - Juli - september 1804, 654
      - Oktober - december 1804, 655
      - Januari - april 1805, 656
      - Mei - augustus 1805, 657
      - September - december 1805, 658
      - Januari - maart 1806, 659
      - April - juni 1806, 660
      - Juli - september 1806, 661
      - Oktober - december 1806, 662
      - Januari - maart 1807, 663
      - April - juni 1807, 664
      - Juli - september 1807, 665
      - Oktober - december 1807, 666
      - Januari - maart 1808, 667
      - April - juni 1808, 668
      - Juli - september 1808, 669
      - Oktober - december 1808, 670
      - Januari - maart 1809, 671
      - April - juni 1809, 672
      - Juli - september 1809, 673
      - Oktober - december 1809, 674
      - Januari - maart 1810, 675
      - April - juni 1810, 676
      - Juli - september 1810, 677
      - Oktober - december 1810, 678
    - Ingekomen dépêches en lettres ministerielles en van de préfet-maritime, 1811-1813.; 679-690; 12 banden
      - Janvier - mars 1811, 679
      - Avril - juin 1811, 680
      - Juillet - septembre 1811, 681
      - Octobre - decembre 1811, 682
      - Janvier - mars 1812, 683
      - Avril - juin 1812, 684
      - Juillet - septembre 1812, 685
      - Octobre - decembre 1812 avec le répertoire, 686
      - Janvier - mars 1813, 687
      - Avril - juin 1813, 688
      - Juillet - septembre 1813, 689
      - Octobre - novembre 1813 avec le répertoire, 690
    - Ingekomen missiven en rapporten van officieren der Marine, 1810.; 691-692; 2 pakken
      - Missiven, 691
      - Rapporten, 692
    - Ingekomen missiven van de kapitein-ter-zee Lantsheer, 1808.; 692A; 2 stukken
    - Ingekomen missiven van de luitenant-ter-zee J.F. Matthes, 1809.; 692B; 1 stuk
    - Ordonnanties ter verificatie der rekening van de dienst der Marine te Rotterdam, 1 juli 1812 - 30 november 1813.; 692C
    - Recueil van gedrukte plakkaten en resoluties betreffende de Marine, 1795-1805.; 693-694; 2 banden
      - 1795-1804., 693
      - 1805., 694
    - Recueil van gedrukte stukken betreffende de Marine, 1795-1810.; 695-700; 6 banden
      - 1795, 695
      - 1796-1797, 696
      - 1798-1799, 697
      - 1800-1805, 698
      - 1806-1808, 699
      - 1809/1810, 700
  - Archief van het Departement van de Marine te Amsterdam, 1795-1808 (1810), D
    - Notulen van de commissarissen, 1795-1798.; 701-704; 4 delen
      - 15 maart 1795 - 31 december 1795, 701
      - 1796, 702
      - 1797, 703
      - 2 januari - 24 februari 1798, 704
    - Verbaal van de Commissaris-directeur, met klappers, 1798-1808.; 705-714,718; 10 delen en 1 pak
      - 26 februari 1798 - 31 december 1798, 705
      - 1799, 706
      - 1800, 707
      - 1801, 708
      - 1802, 709
      - 1803, 710
      - 1804, 711
      - 1805, 712
      - 1806, 713
      - 1807, 714
      - 1808 (minuut-verbaal), 718; 1 pak
    - Afzonderlijke klappers op het verbaal, 1802-1804.; 715-717; 3 delen
      - 1802, 715
      - 1803, 716
      - 1804, 717
    - Secreet-verbaal en relatieven, 1804, 1806-1810.; 719-722; 3 delen en 1 pak
      - 1804, 719
      - 1806, 720
      - 1807, 721
      - (minuut-verbaal) 1808-1810, 722; 1 pak
    - Notulen van Commissarissen uit het Comité tot de Marine aan 's lands werf te Amsterdam, 20 mei 1795 - juni 1796.; 723; 1 deel
    - Verbaal en bijlagen van de commissaris-directeur te Amsterdam, belast met de superintendentie over het loodswezen benoorden de Maas, 1804-1807.; 724-725A; 2 delen en 1 omslag
      - 6 februari 1804 - 27 november 1805, 724
      - 23 januari 1806 - 11 november 1806, 725
      - 31 januari 1807 - 9 mei 1807, 725A; 1 omslag
    - Registers van uitgaande brieven, 1798-1803, 1806-1809.; 704A-704H; 8 delen
      - 1798, 1799, 704A
      - 1800, 1801, 704B
      - 1802, 1803, 704C
      - 1806, januari - oktober 10, 704D
      - 1806 10 oktober - 1807 augustus 25, 704E
      - 1807 25 augustus - 31 december, 704F
      - 1808, 704G
      - 1809, 704H
    - Registers van uitgaande brieven aan het Comité, de Agent, de Raad en de Minister van Marine, 1795-1807.; 726-738; 13 delen
      - 16 maart 1795 - 31 december 1795, 726
      - 1796, 727
      - 1797, 728
      - 1798, 729
      - 1799, 730
      - 1800, 731
      - 1801, 732
      - 1802, 733
      - 1803, 734
      - 1804, 735
      - 1805, 736
      - 1806, 737
      - 1807, 738
    - Registers van uitgaande brieven aan overige autoriteiten en personen, 1795-1808.; 739-749; 11 delen
      - 1795, 739
      - 1796, 740
      - 1798, 741
      - 1799, 742
      - 1800, 743
      - 1801, 744
      - 1803, 745
      - 1804, 746
      - 1806, 747
      - 1807, 748
      - 1808, 749
    - Registers van secrete brieven, 1795-1796 en 1806-1807.; 750-751; 2 delen
      - 12 juni 1795 - 15 mei 1796, 750
      - 1806-1807, 751
    - Ingekomen extract-resoluties van het Comité tot de Marine, 1797.; 752; 1 band
    - Ingekomen brieven bij het bureau van betalingen van het departement te Amsterdam van het Comité tot de Marine en van de commissarissen te Amsterdam, 1796.; 755A; 1 band
    - Ingekomen brieven van het Comité, de Agent, de Raad, de Secretaris van Staat en van de Minister van Marine, 1795-1810.; 753-806; 3 banden en 51 pakken
      - 17 maart - ultimo december 1795, 753; 1 deel
      - 1796, 754; 1 deel
      - 1797, 755; 1 deel
      - 1798, 756
      - 1799, 757
      - Januari - maart 1800, 758
      - April - juni 1800, 759
      - Juni - september 1800, 760
      - Oktober - 15 november 1800, 761
      - 15 november - 31 december 1800, 762
      - Januari - februari 1801, 763
      - Maart - april 1801, 764
      - Mei - juni 1801, 765
      - Juli - september 1801, 766
      - Oktober - december 1801 agent en raad, 767
      - Januari - maart 1802raad, 768
      - April - juni 1802, 769
      - Juli - september 1802, 770
      - Oktober - december 1802, 771
      - Januari - mei 1803, 772
      - Juni - augustus 1803, 773
      - September - oktober 1803, 774
      - November - december 1803, 775
      - Januari - maart 1804, 776
      - April - juni 1804, 777
      - Juli - september 1804, 778
      - Oktober - december 1804, 779
      - Januari - maart 1805, 780
      - April - juni 1805 Raad en Secretaris van Staat, 781
      - Juli - september 1805 Secretaris van Staat, 782
      - Oktober - december 1805, 783
      - Januari - maart 1806, 784
      - April - juni 1806 Secretaris van Staat en Marine, 785
      - Juli - september 1806, Minister, 786
      - Oktober - december 1806, 787
      - Minister Januari - maart 1807, 788
      - April - juni 1807, 789
      - Juli - september 1807, 790
      - Oktober - december 1807, 791
      - Januari - maart 1808 Marine en Koloniën, 792
      - April - mei 1808, 793
      - 1 juni - 15 juli 1808, 794
      - 16 juli - 31 augustus 1808, 795
      - September - oktober 1808, 796
      - November - 1808, 797
      - December - 1808, 798
      - Januari - februari 1809, 799
      - April - juli 1809, 800
      - Augustus - september 1809, 801
      - Oktober - december 1809, 802
      - Januari - februari 1810, 803
      - April - mei 1810, 804
      - Augustus - september 1810, 805
      - Oktober - november 1810, 806
    - Ingekomen extract-resoluties van de Minister van Marine en Koloniën voor de commanderend officier der vloot te Amsterdam, 29 maart 1809 - 13 juli 1810.; 807; 1 band
    - Ingekomen extract-resoluties van de Minister van Marine en Koloniën voor het bureau van hoofdelijke betaling, 1809.; 808; 1 band
    - Ingekomen brieven van overige autoriteiten en personen, 1795-1808.; 809-886; 78 pakken
      - Maart - juni 1795, 809
      - Juli - augustus 1795, 810
      - September - oktober 1795, 811
      - November - december 1795, 812
      - Januari - februari 1796, 813
      - Maart - april 1796, 814
      - Mei - juni 1796, 815
      - Juli - september 1796, 816
      - Oktober - november 1796, 817
      - - december 1796, 818
      - Januari - februari 1797, 819
      - 1 maart - 15 april 1797, 820
      - 15 april - 31 mei 1797, 821
      - Juni - juli 1797, 822
      - Augustus - september 1797, 823
      - 1 oktober - 15 november 1797, 824
      - 15 november - 31 december 1797, 825
      - 1 januari - 23 februari 1798, 826
      - 20 februari - 31 maart 1798, 827
      - April - mei 1798, 828
      - Juni - juli 1798, 829
      - Augustus - september 1798, 830
      - 1 oktober - 15 november 1798, 831
      - 16 november - 31 december 1798, 832
      - Januari - februari 1799, 833
      - 1 maart - 15 april 1799, 834
      - 16 april - 31 mei 1799, 835